【裁判字號】    92,裁,188
【裁判日期】    920213
【裁判案由】    更正土地登記
【裁判全文】
最  高  行  政  法  院  裁  定                    九十二年度裁字第一八八號
    抗  告  人  建冠工業股份有限公司
    代  表  人  甲○○
右抗告人因與相對人臺北縣政府等間更正土地登記事件，對於中華民國九十年十一月
二十九日臺北高等行政法院八十九年度訴字第二二八八號裁定提起抗告，本院裁定如
左︰
    主  文
抗告駁回。
抗告訴訟費用由抗告人負擔。
    理  由
一、按抗告法院認抗告為不合法或無理由者，應為駁回抗告之裁定，行政訴訟法第二
    百七十二條準用民事訴訟法第四百九十二條第一項定有明文。
三、查本件抗告人於原審提起之本件行政訴訟，係以台北縣政府為原處分機關，及以
    其八十八年九月九日北府地籍一字第三四六三九三號函發之重測複丈結果，作為
    訴訟標的。原審以據抗告人自承接獲該行政處分後，於八十八年九月三十日以書
    面表示不服，足證抗告人在八十八年九月三十日前業收受該行政處分，而抗告人
    係於八十九年六月二十三日始向台灣省政府提出再訴願書（就此部分抗告人所提
    起者應屬訴願），此項訴願顯已逾三十日之訴願不變期間，故不合法。另抗告人
    訴稱，其對台北縣政府八十八年九月九日北府地籍一字第三四六三九三號函發之
    重測複丈結果，業於八十八年九月三十日以書面表示不服，應認抗告人已於法定
    期間內對台北縣政府上開函發之重測複丈結果提起訴願一節，縱然屬實，即應申
    請台北縣政府將該不服之書面，送請其上級機關依訴願程序辦理，其在尚未經過
    合法之訴願程序前，遽行起訴，難認為合法，應予駁回，經核原裁定並無不合。
    查本件並無事證證明抗告人對台北縣政府八十八年九月九日北府地籍一字第三四
    六三九三號函發之重測複丈結果，於八十八年九月三十日以書面表示不服後三十
    日內，曾補送訴願書，故無論依修正前訴願法第十一條規定或現行訴願法第五十
    七條規定，均無從認定抗告人已在法定期間內提起訴願。又本件並非抗告人誤向
    訴願管轄機關或原行政處分機關以外之機關作不服原行政處分之表示，故亦無現
    行訴願法第六十一條之適用。至司法院二十五年院字第一四一五號解釋意旨略謂
    ：「人民接到處分書後，既於訴願期間內向原處分官署聲明異議，雖於訴願書中
    未為聲明，而於再訴願時始行述明，應認其訴願為已合法提起，即應認其再訴願
    為有理由，予以救濟。」並未敘明是否於聲明異議後三十日內已提起訴願，此一
    部份自應適用前開法律明文規定，而難以認定抗告人已在法定期間內提起訴願。
    本件抗告意旨略謂：其對台北縣政府八十八年九月九日北府地籍一字第三四六三
    九三號函發之重測複丈結果，於八十八年九月三十日以書面表示不服，應認抗告
    人已於法定期間內對台北縣政府上開函發之重測複丈結果提起訴願，本件不生訴
    願逾期或未經合法訴願之問題云云，難認有理由，應予駁回。
三、依行政訴訟法第二百七十二條、第一百零四條、民事訴訟法第四百九十二條第一
    項、第九十五條、第七十八條，裁定如主文。
中    華    民    國    九十二      年      二        月     十三       日
                    最 高 行 政 法 院  第 二 庭
                                審 判 長 法  官      陳  石  獅
                                         法  官      劉  鑫  楨
                                         法  官      彭  鳳  至
                                         法  官      高  啟  燦
                                         法  官      黃  合  文
右  正  本  證  明  與  原  本  無  異
                                         法院書記官  王  福  瀛
中    華    民    國    九十二      年      二        月    二十七      日


司法院資訊處製作；財團法人民間司法改革基金會備份。
